臺灣臺北地方法院民事判決
111年度北小字第1652號
原      告  臺灣中小企業銀行股份有限公司

法定代理人  林謙浩  
訴訟代理人  游硯筑  
被      告  游善智  


上列當事人間請求返還借款事件，本院於民國111年5月23日言詞
辯論終結，判決如下︰
    主      文
被告應給付原告新臺幣參萬零伍佰壹拾元，及自民國一０九年七
月十日起至清償日止，按週年利率百分之一點四四計算之利息。
訴訟費用新臺幣壹仟元由被告負擔。
本判決得假執行。但被告以新臺幣參萬零伍佰壹拾元為原告預供
擔保，得免為假執行。
    事實及理由
壹、程序方面：
    按當事人得以合意定第一審管轄法院。但以關於由一定法律
    關係而生之訴訟為限。前項合意，應以文書證之。民事訴訟
    法第24條定有明文。本件依兩造所簽訂之個人貸款綜合契約
    第16條約定，雙方合意以臺灣臺北地方法院為第一審管轄法
    院，故原告向本院提起本件訴訟，核與首揭規定相符，本院
    就本件訴訟自有管轄權，合先敘明。
貳、實體方面：
一、原告起訴主張：被告於民國99年2月6日向原告借款（帳號：
    00000000000），借款額度為新臺幣60萬元，詎被告未依約
    清償，尚欠如主文第1項所示之金額，嗣被告於105年申請債
    務協商而協商成立，惟被告於111年1月19日毀諾未依協商履
    行，爰依消費借貸法律關係提起本件訴訟等語。並聲明：如
    主文第1項所示。
二、被告則以：對原告請求金額不爭執等語。
三、經查，原告主張之上開事實，業據提出個人貸款綜合契約、
    前置協商機制協議書、前置協商無擔保債務還款分配表暨表
    決結果、前置協商/調解提前還款債權餘額計算表、放款利
    率歷史資料表及財團法人金融聯合徵信中心資料等件為證，
    核屬相符，復為被告所不爭執，自堪信原告上開主張為真實
    。從而，原告依消費借貸法律關係請求被告給付如主文第1
    項所示之金額，為有理由，應予准許。
四、本判決係就民事訴訟法第436條之8適用小額訴訟程序所為被
    告敗訴之判決，依民事訴訟法第436條之20規定，應依職權
    宣告假執行。並依同法第436條之23準用第436條第2項，適
    用同法第392條第2項規定，依職權宣告被告如預供擔保，得
    免為假執行。
五、訴訟費用負擔之依據：民事訴訟法第78條。本件訴訟費用額
    ，依後附計算書確定如主文第2項所示金額。
中　　華　　民　　國　　111 　年　　5 　　月　　27　　日
                  臺北簡易庭  法  官  陳家淳
以上正本證明與原本無異。
如不服本判決，須以違背法令為理由，於判決送達後20日內向本
庭（臺北市○○○路0段000巷0號）提出上訴狀。（須按他造當事人
之人數附繕本）。如委任律師提起上訴者，應一併繳納上訴審裁
判費。
中　　華　　民　　國　　111 　年　　6 　　月　　2 　　日
                              書記官  蘇炫綺
計   算   書
項        目             金  額（新臺幣）         備  註
第一審裁判費             1,000元
合        計             1,000元
附錄：
一、民事訴訟法第436條之24第2項：
    對於小額程序之第一審裁判上訴或抗告，非以其違背法令為
    理由，不得為之。
二、民事訴訟法第436條之25：
    上訴狀內應記載上訴理由，表明下列各款事項：
    (一)原判決所違背之法令及其具體內容。
    (二)依訴訟資料可認為原判決有違背法令之具體事實。
三、民事訴訟法第436條之32第2項:
    第438條至第445條、第448條至第450條、第454條、第455條
    、第459條、第462條、第463條、第468條、第469條第1款至
    第5款、第471條至第473條及第475條第1項之規定，於小額
    事件之上訴程序準用之。